臺灣花蓮地方法院刑事判決　　　　　　　　　　　　　　九十三年度訴字第一六五號
　　公　訴　人　臺灣花蓮地方法院檢察署檢察官
　　被　　　告　己○○
　　選任辯護人　魏辰州律師
右列被告因違反槍砲彈藥刀械管制條例等案件，經檢察官提起公訴（九十三年度核退
偵字第三八八、三九三號），本院判決如左︰
    主  文
己○○未經許可，持有可發射子彈具有殺傷力之改造玩具手槍，處有期徒刑壹年捌月
，併科罰金新臺幣伍萬元，罰金如易服勞役以銀元參佰元即新臺幣玖佰元折算壹日，
扣案之改造玩具手槍壹枝（槍枝管制編號：0000000000號），沒收；又持
有第一級毒品，處有期徒刑壹年肆月，扣案之第一級毒品海洛因玖小包（合計淨重伍
點陸捌公克），均沒收銷燬之。應執行有期徒刑貳年拾月，併科罰金新臺幣伍萬元，
罰金如易服勞役以銀元參佰元即新臺幣玖佰元折算壹日，扣案之改造玩具手槍壹枝（
槍枝管制編號：0000000000號），沒收，及扣案之第一級毒品海洛因玖小
包（合計淨重伍點陸捌公克），均沒收銷燬之。
    事  實
一、己○○明知未經許可，不得無故持有可發射子彈具有殺傷力之改造玩具手槍，竟
    基於持有可發射子彈具有殺傷力槍枝之犯意，於民國九十三年六月十六日晚間十
    時許，在其位於花蓮縣花蓮市○○○街四十五號住處，自姓名年籍資料不詳綽號
    小龍之男子處收受可發射子彈具有殺傷力之改造玩具手槍（槍枝管制編號：00
    00000000號）一枝及無法擊發不具殺傷力之改造子彈一顆而予持有，並
    將之藏置於上址後院內。另基於持有第一級毒品之犯意，於同年月十七日某時許
    ，持有第一級毒品海洛因九小包（合計淨重五點六八公克）。嗣經警於九十三年
    六月十七日中午十二時四十五分許，持本院核發之九十三年度聲搜字第二０四號
    搜索票至上址搜索，分別在該址後院扣得該改造玩具手槍一枝及子彈一顆，並在
    屋內一樓廁所內牆角地上扣得一個黑色皮包內有前揭第一級毒品海洛因九小包、
    吸食器一組、電子磅秤一個及空的分裝袋一大包，始查悉上情。
二、案經花蓮縣警察局吉安分局報告臺灣花蓮地方法院檢察署檢察官偵查起訴。
    理  由
一、訊據被告己○○固對於員警於上開時間、地點查扣上開改造玩具手槍及第一級毒
    品海洛因之事實不爭執，惟矢口否認持有可擊發子彈具有殺傷力之改造玩具手槍
    及第一級毒品海洛因之犯行，並辯稱：扣案之槍枝及海洛因均不是伊的；查獲當
    天員警辛○○叫伊交出槍枝，伊才於當天下午二時許打電話叫其小弟即丙○○請
    小龍將該槍枝丟在後院，由員警將槍取出並拍照；而海洛因是甲○○放在伊住處
    的，伊事後經過查證才知道等語置辯，而辯護人為其辯護稱：被告於警詢之自白
    係出於非任意性，因被告見證人壬○○、乙○○、楊憲忠、劉智文遭員警毆打，
    ，致心生畏懼而自白犯罪，故被告於警詢之自白應無證據能力，及證人壬○○、
    乙○○之警詢筆錄，亦因渠等遭刑求且不同意引為證據，以及執行搜索警員黃立
    琰報告書屬證人推測之詞，均應無證據能力；以及扣案之槍枝係被告於當天應員
    警之要求，以0000000000號行動電話聯絡案外人丙○○（00000
    00000）後，請丙○○聯絡綽號小龍之男子放置於前開住處後院圍牆下，而
    扣案之毒品係甲○○趁前往被告住處之際藏置於廁所內，被告並不知情，故被告
    主觀上並無持有扣案槍枝及海洛因之犯意，客觀上亦無持有之行為，並不該當犯
    罪等語。
二、就有爭執之證據能力部分：
（一）被告警詢之自白有證據能力：
１、按被告之自白，非出於強暴、脅迫、利誘、詐欺、違法羈押或其他不正之方法，
    且與事實相符者，得為證據，刑事訴訟法第一百五十六條第一項定有明文。該法
    立法目的在於維護被告陳述與否之意思決定及意思活動自由，即保障被告自白之
    任意性，不得出於不正訊問方式。
２、被告雖辯稱：伊係因證人壬○○、乙○○、楊憲忠及劉智文遭員警在上址客廳內
    毆打，致心生畏懼而自白犯罪云云，並提出乙○○之診斷證明書乙紙（詳見本院
    卷第六十八頁）為證。惟查：
（１）花蓮縣警察局吉安分局（下稱吉安分局）刑事組小隊長黃立琰、偵查員庚○○
      、辛○○及戊○○於九十三年六月十七日持本院核發之搜索票至上址搜索時，
      並未對證人壬○○、乙○○、楊憲忠及劉智文等人刑求之事實，業據證人庚○○、辛○○及戊○○到院具結證稱：本案是根據太昌派出所所提供檢舉筆錄查
      訪，向地檢署及法院聲請搜索票後，前往被告住處埋伏二天，但因被告不在家
      而無所獲，所以又聲請第二次搜索票，於當天中午渠等在被告家外埋伏，發現
      壬○○從被告家出來，經盤查身分後，查獲她持有毒品跟注射針筒，渠等又在
      該處巷口埋伏，被告沒有多久後駕車回來，當他們進入關上門後，渠等就叫門
      ，被告當時從廁所門口走出來，渠等對被告表示有搜索票，並對其住處搜索毒
      品和槍械，後來在搜索過程中，陸續有幾位到該處，渠等在餐廳隔壁廁所發現
      黑色皮包，裡面有一、二級毒品；後來根據檢舉內容，認為他的槍枝是放在客
      廳抽屜內，所以渠等從一樓開始搜索到二樓，但沒有搜到槍，就一直問被告，
      他後來坦承槍枝藏在住處後院，因為該處後院養一隻大型的狗，所以渠等一開
      始並沒有搜索該處，是被告主動到後院將槍枝取出並稱是朋友將槍枝寄放在他
      住處；在這過程中，沒有毆打乙○○並對壬○○刑求；壬○○是當天解送到地
      檢署，沒有聽聞她向檢察官表示她被刑求；乙○○不是當天解送而是函送，因
      為壬○○有查獲到毒品及注射針筒，而乙○○並沒有從他身上查獲任何東西，
      一般嫌犯查獲時，除非身上有查獲毒品才會解送，但如果只有持有注射針筒，
      並不能證明他施用毒品，必須等驗尿報告出來，才會函送，乙○○當天是筆錄
      製作完畢後，沒有多久就離開警局；壬○○從被告住處出來正要離開時，渠等
      在巷口將她攔住並表明身分，有給他看搜索票，搜索對象是被告，渠等問她被
      告是否在家，她就開始哭，希望放過她，然後渠等問她皮包內有何物並命她將
      皮包內的東西提示出來，她就主動皮包打開，渠等發現裡面是毒品，且她也當
      場承認，我們有問她毒品來源，她表示是跟被告買的，因為渠等不認得被告，
      所以請壬○○留在現場指認被告，之後沒有多久，被告的車子就回來；該處後
      院有養狗，如果有人進去，狗會叫，但當天並沒有發現這種情形；當天將他們
      幾位都留置在一樓客廳，並沒有個別帶開，且當時劉智文逃跑，辛○○跟戊○○將他追回來之後，就請求支援將他們帶回警局；被告阻止庚○○進入廁所搜
      索並稱沒有毒品，但經庚○○進入廁所後，發現在廁所內右牆角處地板上有放
      置一個黑色皮包裡面有毒品，當時被告表示他不知道是誰的，但於警局時稱該
      毒品是乙○○的；當天渠等並沒有打乙○○、壬○○，也沒有出言恐嚇或威脅
      他們等語明確（詳見本院卷第一四七至一六二頁）。此核與證人甲○○於本院
      審理時具結證稱：當天只有一個胖胖的（即劉智文）要逃跑，被警察抓回來，
      在客廳被二個警察踹，且在警局時，也沒有看到有人被警察打，壬○○也沒有
      被打等語（詳見本院卷第二三九至二四０頁）之情節大致相符。是參諸員警於
      上開時間，至被告住處搜索時，被告、壬○○、甲○○及後來陸續到場之乙○○、邱明賢、邱明輝、劉智文、楊憲忠等人均被員警集中於該處一樓客廳內，
      且至警局製作筆錄時，渠等亦均在警局大辦公室內接續接受詢問乙節，為被告
      所供承，核與上開證人證述情節相符，則茍有人遭員警毆打者，渠等均可目擊
      指認無訛，然證人甲○○業已證述乙○○及壬○○或其他人並無被員警毆打之
      情事，況且證人壬○○於翌日至臺灣花蓮地方法院檢察署（下稱花蓮地檢署）
      接受檢察官偵訊時，亦未表示有遭員警刑求乙事，此有證人壬○○之偵訊筆錄
      在卷可稽，故證人庚○○、辛○○、戊○○及甲○○前開證述，堪以採信。
（２）另證人乙○○雖到庭具結證稱：當天在吉安分局刑事組大辦公室接受詢問時，
      被告及很多人都在場，有看到我被員警戊○○打頭部二、三下，我是在被逮捕
      後隔二、三天才去驗傷的，經診斷為被外來重擊導致腦內有瘀血腫傷；當天劉
      智文也有被警察打，因為他要逃跑，警察對他鳴槍，把他抓回來後，在客廳有
      二位警察毆打他；當天除了我及劉智文外，沒有其他人被打云云，核與上開證
      人庚○○、辛○○、戊○○及甲○○證述情節不合，亦核與被告辯稱：證人乙○○、楊憲忠、壬○○、劉智文等人在上開住處一樓客廳內，遭戊○○及另一
      名陳姓員警（頭微禿）毆打云云之情節不符；且參諸該診斷證明書所載，證人
      乙○○於案發後翌日即九十三年六月十八日至醫院急診治療，經診斷有頭痛頭
      暈、左胸側面痛瘀青十五乘八公分乙節，除與證人乙○○所述遭毆打之情狀、
      受傷部位及驗傷時間等均不一；又衡諸證人乙○○亦證述：警察有拿扣案之九
      包海洛因中一包給我試吃，我試吃後認為是糖，警察要我指認海洛因是被告的
      ，我表示不配合，所以警察打我，要逼我說海洛因是被告的，但我製作筆錄時
      也沒有說是被告的，警詢筆錄之記載與我所言相符；而診斷證明書是我主動拿
      給被告，因為當時我快要去服刑，我想他在外面請被告證實警方有對我刑求，
      我沒有提出告訴或檢舉，想請被告出庭時，或跟他案件有關係時，可以出庭證
      實；我和被告、甲○○及壬○○於拘留室被拘留一天後被移送到地檢署，我經
      過檢察官訊問後飭回，當時沒有跟檢察官說被警察打，因為毒癮還在退藥云云
      ，茍證人乙○○本身遭員警毆打，係其本身權利受損，何以須由他人案件為其
      主張權利？此顯與常情不合，且扣案之白粉九小包均確含第一級毒品海洛因成
      分，此有法務部調查局檢驗通知書在卷可證，況且員警對於扣案之不明物品，
      豈會由在場證人試吃辨認其成分？此亦與常情不符，以及證人乙○○於警詢中
      並未指認被告持有扣案之海洛因，則員警無須於其製作警詢筆錄時對其刑求；
      另當天證人乙○○並未移送至花蓮地檢署接受檢察官訊問乙節，亦有花蓮地檢
      署九十三年四月九日至同年八月四日新收人犯登記簿影本（詳見本院卷第二六
      八頁）附卷可稽。綜上可知，證人乙○○之上開證述係附和被告之辯詞，然與
      事實顯不相符，故不足採信。復參諸證人楊憲忠於警詢中亦稱：不知道扣案之
      海洛因是何人的等語明確，茍員警對之刑求者，其應指認被告持有毒品才是，
      況且被告茍因有證人壬○○等人遭員警毆打，致心生畏懼，而自白犯罪者，何
      以其於同日之警詢中自白持有扣案之槍彈，卻否認持有扣案之第一級毒品？故
      被告辯稱：因壬○○、乙○○、楊憲忠及劉智文被員警毆打云云及辯護人前開
      辯護，即屬無據，均不足採信。
（３）綜上，被告之警詢自白，因其本身並未受到刑求，且並無在場證人遭員警刑求
      之情事，則揆諸前揭法條及說明，應認被告之自白係出於任意性，故本院認其
      警詢中自白持有扣案槍彈部分，應有證據能力。
（二）證人壬○○之警詢筆錄有證據能力：
１、按被告以外之人於審判中有下列情形之一，其於檢察事務官、司法警察官或司法
    警察調查中所為之陳述，經證明具有可信之特別情況，且為證明犯罪事實之存否
    所必要者，得為證據：三、滯留國外或所在不明而無法傳喚或傳喚不到者，刑事
    訴訟法第一百五十九條之三第三款定有明文。
２、經查，證人壬○○經本院合法傳喚未到，此有法務部戶役政連結作業系統及傳票
    回證在卷可參，然因證人壬○○之警詢筆錄，係出於其自由意思而有任意性，業
    經上開證人庚○○、辛○○、戊○○及甲○○到庭證述明確，已如前述，則經證
    明該份警詢筆錄具有可信之特別情況，且為證明被告持有毒品犯行之存否所必要
    ，理由詳如以下說明，故依上開規定及說明，本院認證人壬○○之警詢筆錄有證
    據能力。
（三）證人乙○○之警詢筆錄及上開搜索報告書均無證據能力：按被告以外之人於審
      判外之言詞或書面陳述，除法律有規定者外，不得作為證據；被告以外之人於
      檢察事務官、司法警察官或司法警察調查中所為之陳述，與審判中不符時，其
      先前之陳述具有較可信之特別情況，且為證明犯罪事實存否所必要者，得為證
      據；又被告以外之人於審判外之陳述，雖不符前四條之規定，而經當事人於審
      判程序同意做為證據，法院審酌該言詞陳述或書面陳述作成時之情況，認為適
      當者，亦得為證據，刑事訴訟法第一百五十九條第一項、第一百五十九條之二
      、第一百五十九條之五第一項分別定有明文。查本件證人乙○○於審判外即警
      詢中之陳述，因被告及辯護人不同意作為證據，且雖證人乙○○到庭證述與警
      詢所言相符，則依前述規定，證人乙○○之警詢筆錄自無證據能力。而上開搜
      索報告書，係屬證人審判外之書面陳述，依上開規定，亦應認為無證據能力。
三、本院認定犯罪事實所憑之證據：
（一）被告持有扣案槍枝之犯行，業據被告於警詢及偵訊時供稱：警方於後院圍牆下
      方，查獲改造玩具手槍一枝及改造子彈一顆，均是綽號小龍之男子藏放的，他
      於九十三年六月十六日晚上二十二時左右，持該改造玩具手槍及改造子彈用花
      布袋包住拿至我的住處，他說要將該改造手槍及改造子彈放在我住處後院幾天
      ；小龍要賣我一萬五千元，伊告訴小龍過幾天有錢再給他等語明確，並且員警
      於上開時、地持本院核發之搜索票查獲該槍彈乙節，業經本院調閱本院九十三
      年度聲搜字第二０四號卷宗查核無訛，此外，有扣案之改造玩具手槍一枝及改
      造子彈一顆在案可證，而該改造玩具手槍及改造子彈經送鑑定結果認：送鑑八
      mm口徑改造玩具手槍一枝（槍枝管制編號：0000000000號），係由
      仿FN廠半自動手槍製造之金屬玩具手槍，換裝土造金屬槍管改造而成之改造手
      槍，機械性能良好，可擊發適用子彈，認具有殺傷力；而送鑑改造子彈一顆，
      認係由玩具金屬彈殼加裝直徑８. ０mm金屬彈頭而成之改造子彈，經實際試射
      結果，無法擊發，認不具殺傷力等情，此有內政部警政署刑事警察局九十三年
      七月十三日刑鑑字第０九三０一三０九七０號槍彈鑑定書乙份在卷可稽，故被
      告持有扣案槍枝之犯行，堪以認定。至被告辯稱：係員警脅迫伊交出槍枝，伊
      才打電話叫丙○○拿過來云云，並提出通聯紀錄乙份在卷供參。然查，被告先
      於偵訊時辯稱：當天伊叫小龍把槍交給小弟，打電話叫小弟拿槍過來，丟到圍
      牆下云云，嗣於本院訊問時改辯稱：伊以0000000000號行動電話撥
      打0000000000號予丙○○（就是伊的小弟）請小龍將槍枝放置於圍
      牆下，由小龍將槍丟在該處云云，核其前後辯解不一，況且茍依被告於本院中
      供述：該槍是前一天晚上，小龍以一萬五千元要賣給伊，但伊沒有錢，所以沒
      有買，後來因警察一直要伊交槍，伊打電話叫丙○○去跟小龍說，由小龍將槍
      枝丟在伊家，伊並沒有同意要買等語，則參酌一枝改造手槍之價值不菲，何以
      被告沒有同意要購買該槍枝，綽號小龍之男子願意將槍枝依被告之指示將槍枝
      丟置於後院呢？此與常情不合，故被告上開辯解，係事後卸責之詞，不足採信
      。而證人丙○○經本院合法傳喚，但因該址為花蓮市戶政事務所地址，無法傳
      喚到庭，且被告所稱丙○○之行動電話0000000000號，經查該電話
      之使用人為陳朝男乙節，此有和信電訊股份有限公司函暨使用人資料乙份在卷
      供參，是該電話號碼是否確為丙○○所有，顯有疑義，故綜上所述，本院認本
      件事證已臻明確，而無傳喚丙○○之必要，被告及辯護人仍聲請傳喚證人丙○○到庭作證，應予駁回，附此敘明。
（二）就被告持有第一級毒品海洛因犯行：雖為被告所否認，但上開事實，業據證人
      壬○○於警詢時證述：扣案之海洛因是被告所有等語明確，並且員警於上開時
      、地持本院核發之搜索票查獲第一級毒品海洛因九小包乙節，業經本院調閱本
      院九十三年度聲搜字第二０四號卷宗查核無訛，此外，扣案之白粉九小包經送
      鑑定結果認：送驗白粉九包均含第一級毒品海洛因成分，合計淨重五點六八公
      克（空包裝重五點一四公克），純度百分之二十三點二五，純質淨重一點三二
      公克等情，此有法務部調查局九十三年七月二十九日調科壹字第二八０００五
      五二八號鑑定通知書乙紙在卷可參，故被告持有第一級毒品海洛因之犯行堪以
      認定。至被告於警詢先辯稱：該海洛因九小包係乙○○所有云云，嗣於本院訊
      問時改稱：該海洛因九小包係甲○○所有云云，並聲請傳喚證人甲○○作證。
      然證人乙○○於本院審理時亦具結證述：扣案之海洛因九小包不是我的，也不
      知道是誰的等語明確，且證人甲○○於本院審理時具結證稱：（證人思索許久
      後回答）扣案之海洛因是我的，是我於當天早上帶到被告家中，不記得我向何
      人購買，我是用塑膠袋帶到被告家中，沒有另外再用塑膠袋或其他包裝在外面
      ，但我將之放在何處，我忘了；警察是在何處查獲，很久了，我不記得；（後
      又改稱）我將該海洛因放在廁所的櫃子上，忘了這九包海洛因之重量；我沒有
      告訴被告有帶這九包海洛因去他家，這九包海洛因是我自己要施用的；當天在
      我身上另外有扣到一包海洛因零點四公克，是我自己要施用的，但其他九包為
      何帶到被告家，我不知道；（問：為何當時警方詢問你時，你表示不知道這九
      包毒品是誰的，而現在卻承認是你的？）不答；（問：扣案之毒品確實是你的
      嗎？）不答；卷附照片上之黑色包包、分裝袋及電子磅秤，我不知道是誰的；
      案發前後，都沒有跟被告或任何人說這九包毒品是我的等語（詳見本院卷第二
      三二至二四六頁），並參諸現場照片所示，扣案之海洛因係以透明分裝袋放置
      ，並與電子磅秤、分裝袋及吸食器均同時置放於該黑色皮包內，經警於上址一
      樓廁所牆角地面查獲，核與證人甲○○上開證述不合，況且茍扣案之毒品確係
      證人甲○○所有，何以證人甲○○對於在其身上扣的之海洛因重量記憶清楚，
      卻對扣案之九包海洛因重量語焉不詳？且既然證人甲○○於案發前後均未告知
      任何人該毒品為其所有，何以被告知道係其所有，並聲請傳喚其作證？再參諸
      證人甲○○作證時，對於扣案之海洛因究竟何人所有，竟思索許久，甚或避而
      不答，顯見證人甲○○上開證述係迴護被告之詞，且被告前後辯詞不一，均不
      足採信。
（三）綜上所述，本件事證已臻明確，被告犯行堪以認定，應予依法論科。
四、查被告行為後，槍砲彈藥刀械管制條例業於九十四年一月二十六日修正公布，並
    於同年一月二十八日生效，被告行為時，該條例第十一條第四項規定未經許可，
    持有可發射子彈具有殺傷力之槍枝者，處一年以上七年以下有期徒刑，併科新臺
    幣七百萬元以下罰金，修正後已改列至同條例第八條第二項，且法定刑提高為五
    年以上有期徒刑，併科新臺幣一千萬元以下罰金，經比較新舊法結果，以舊法對
    被告較為有利，爰依刑法第二條第一項但書之規定，適用修正前之槍砲彈藥刀械
    管制條例。扣案之改造玩具手槍一枝乃槍砲彈藥刀械管制條例第四條第一項第一
    款所稱可發射子彈具有殺傷力之槍枝，依據同條例第五條之規定，非經中央主管
    機關許可，不得持有，被告未經中央主管機關許可，而持有扣案槍枝，核其所為
    ，係犯修正前槍砲彈藥刀械管制條例第十一條第四項之未經許可持有可發射子彈
    具有殺傷力之槍枝罪。又查海洛因係毒品危害防制條例第二條第二項第一款所規
    定之第一級毒品，故被告持有海洛因，核其所為，係犯毒品危害防制條例第十一
    條第一項之持有第一級毒品罪。又按毒品危害防制條例第十一條第四項規定，持
    有毒品達一定數量者，加重其刑至二分之一，而依行政院於九十三年一月七日發
    布之轉讓持有毒品加重其刑之數量標準第二條第一項第一款之規定，持有第一級
    毒品，淨重五公克以上，加重其刑至二分之一，則依前所述，扣案之第一級毒品
    海洛因九小包，合計淨重五點六八公克，應依上開規定，加重其刑至二分之一。
    又被告所犯上開二罪，犯意個別，行為互殊，應分論併罰。爰審酌被告犯後矢口
    否認犯罪，飾詞狡辯，毫無悔意，且持有具有殺傷力之槍枝，對社會治安顯有重
    大危害，及持有第一級毒品之數量非輕，惟其持有槍枝及毒品之時間均甚短即為
    警查獲等一切情狀，分別量處如主文所示之刑，並就併科罰金部分，諭知易服勞
    役之折算標準，及定其應執行之刑。扣案之改造玩具手槍一枝（槍枝管制編號：
  0000000000號），為非經中央主管機關許可，不得持有之物，為違禁
    物，應依刑法第三十八條第一項第一款之規定，併予宣告沒收；而扣案之第一級
    毒品海洛因九小包，係屬違禁物，應依毒品危害防制條例第十八條第一項前段之
    規定，併予諭知沒收銷燬之。至扣案之電子磅秤一個、吸食器一組及空的分裝袋
    一大包，並無證據足資證明係被告所有，且亦非供本件犯罪所用之物，以及扣案
    之改造子彈一顆，因不具殺傷力而非屬於違禁物，爰均不予宣告沒收，附此敘明
    。
據上論斷，應依刑事訴訟法第二百九十九條第一項前段，修正前槍砲彈藥刀械管制條
例第十一條第四項，毒品危害防制條例第十一條第一項、第四項、第十八條第一項前
段，刑法第十一條前段、第二條第一項但書、第四十二條第二項、第五十一條第五款
、第三十八條第一項第一款，罰金罰鍰提高標準條例第二條、現行法規所定貨幣單位
折算新臺幣條例第二條，判決如主文。
本案經檢察官丁○○到庭執行職務。
中      華      民      國        九十四      年    四    月    十五    日
                                  臺灣花蓮地方法院刑事第三庭
                                      審判長法官  鄭培麗
                                      法      官    鄭光婷
                                      法      官    饒金鳳
右正本證明與原本無異。
如不服本判決書，應於送達後十日內，向本院提出上訴狀。（應抄附繕本）
                                      法院書記官
中      華      民      國        九十四      年    四    月  二十五    日
附錄本案論罪科刑之法律條文：
修正前之槍砲彈藥刀械管制條例第十一條第四項：
未經許可，製造、販賣或運輸第四條第一款所稱其他可發射金屬或子彈具有殺傷力之
各式槍砲者，處五年以上有期徒刑，併科新臺幣一千萬元以下罰金。
未經許可，轉讓、出租或出借前項所列槍砲者，處三年以上十年以下有期徒刑，併科
新臺幣七百萬元以下罰金。
意圖供自己或他人犯罪之用，而犯前二項之罪者，處無期徒刑或七年以上有期徒刑，
併科新臺幣一千萬元以下罰金。
未經許可，持有、寄藏或意圖販賣而陳列第一項所列槍砲者，處一年以上七年以下有
期徒刑，併科新臺幣七百萬元以下罰金。
第一項至第三項之未遂犯罰之。
毒品危害防制條例第十一條第一項：
持有第一級毒品者，處三年以下有期徒刑、拘役或新臺幣五萬元以下罰金。
持有第二級毒品者，處二年以下有期徒刑、拘役或新臺幣三萬元以下罰金。
持有專供製造或施用毒品之器具者，處一年以下有期徒刑、拘役或新臺幣一萬元以下
罰金。
